【裁判字號】    90,訴,1074
【裁判日期】    901116
【裁判案由】    毒品危害防制條例
【裁判全文】
臺灣桃園地方法院刑事判決                          九十年度訴字第一七四號
    公  訴  人  臺灣桃園地方法院檢察署檢察官
    被      告  甲○○
右列被告因違反毒品危害防制條例案件，經檢察官提起公訴（九十年度偵字第一九七
０號），本院判決如左︰
    主  文
甲○○施用第一級毒品，累犯，處有期徒刑玖月。又施用第二級毒品，累犯，處有期
徒刑陸月。應執行有期徒刑壹年貳月。
    事  實
一、甲○○前有多次違反麻醉藥品管理條例案件，最後一次於民國八十五年及八十六
    年間又分別因違反麻醉藥品管理條例案件，經台灣新竹地方法院分別判處有期徒
    刑七月確定，二罪接續執行至八十七年十月二十九日（八十七年八月十七日更換
    指揮書）執行完畢。猶不知悔改，復於八十七年間再因施用毒品案件，經送觀察
    、勒戒後，認無繼續施用毒品傾向，經台灣苗栗地方法院判處免刑確定。又於八
    十八年間再因施用毒品案件，經台灣苗栗地方法院以八十八年度毒聲字第八九五
    號裁定送觀察、勒戒，認有繼續施用毒品傾向，再以八十八年毒聲字第一二二一
    號裁定送強制戒治，並經台灣苗栗地方法院檢察署檢察官以八十八年度毒偵字第
    二九四、六八二號提起公訴，經台灣苗栗地方法院於八十九年二月二十五日（起
    訴書誤載為四月二十二日），以八十九年訴字第三八號判處有期徒刑一年四月確
    定，猶不知醒悟，又基於施用第一級毒品海洛因及第二級毒品安非他命之各別犯
    意，於九十年四月十日凌晨一時二十分許採尿時起回溯二十六時內某一時點，在
    台灣地區某不詳地點，非法施用海洛因一次，及於九十年四月十日凌晨一時二十
    分許採尿時起回溯九十六小時內某一時點，在其位於桃園縣中壢中山東路一段一
    五五號八樓八０二室居處，非法施用安非他命一次。嗣於九十年四月十日，經桃
    園縣警察局中壢分局通知到局採尿送驗結果，呈可待因、嗎啡、安非他命、甲基
    安非他命陽性反應，而查悉上情。
二、案經桃園縣警察局中壢分局移送臺灣桃園地方法院檢察署檢察官偵查起訴。
    理  由
一、右揭事實，業據被告於本院審理時供認不諱，而被告於九十年四月十日凌晨一時
    二十分許經警通知到局所採集尿液，經送鑑定結果，呈可待因、嗎啡、安非他命
    及甲基安非他命陽性反應，有昭信科技顧問股份有限公司出具之濫用藥物陽性檢
    體檢驗報告乙紙在卷可稽，足認被告供承伊確有於採尿前施用海洛因及安非他命
    之自白與事實相符，堪信為實。次查海洛因經注射人體後，約百分之八十於二十
    四小時內自尿中排出，一般而言，尿液中能否驗出嗎啡陽性反應與其投與量、投
    與途徑、採尿時間、個人體質及檢驗方法之靈敏度有關，國外曾有文獻報導注射
    六毫克之海洛因鹽酸鹽，其代謝物嗎啡之平均可檢出時限約為廿六小時（參照行
    政院衛生署藥物食品檢驗局八十一年九月八日（八一）藥檢一字第八一一四八八
    五號函釋文），又甲基安非他命經口服投與後約百分之七十於二十四小時內自尿
    中排出，約百分之九十於九十六小時內自尿中排出，由於目前國內尿液中甲基安
    非他命之檢驗僅為鑑定其是否呈陽性反應尚未定其含量，且甲基安非他命成分之
    檢出與其投與方式、投與量、個人體質、採尿時間與檢測儀器之精密度等諸多因
    素有關，因此僅憑尿液中呈安非他命陽性反應，並無法確實推算吸食時間距採集
    時間之長短，惟依上述資料推斷，最長可能不會超過四日（參照行政院衛生署藥
    物食品檢驗局八十一年二月八日（八一）藥檢壹字第００一一五六號函釋文），
    由是可見海洛因及安非他命經注射人體後，即因時間經過而隨人體尿液中排出，
    平均分別可檢出時限約為二十六小時及九十六小時，而參諸被告於九十年四月十
    日凌晨一時二十分許所採集尿液，經送請鑑定結果，確呈可待因、嗎啡、安非他
    命及甲基安非他命陽性反應，有前開濫用藥物陽性檢體檢驗報告可憑，堪認被告
    於前開採尿時起回溯二十六小時及九十小時內某一時點，分別有施用海洛因及安
    非他命各一次之犯行，公訴人認被告於九十年四月十日採尿前九十六小時內某時
    有施用海洛因一次，及於九十年四月四日有施用安非他命一次一節，尚有誤會，
    附此敘明。次查被告於八十七年間因施用毒品案件，經送觀察、勒戒後，認無繼
    續施用毒品傾向，經台灣苗栗地方法院號判處免刑確定。又於八十八年間再因施
    用毒品案件，經台灣苗栗地方法院以八十八年度毒聲字第八九五號裁定送觀察、
    勒戒，認有繼續施用毒品傾向，再以八十八年毒聲字第一二二一號裁定送強制戒
    治，並經台灣苗栗地方法院檢察署檢察官以八十八年度毒偵字第二九四、六八二
    號提起公訴，經台灣苗栗地方法院於八十九年二月二十五日，以八十九年訴字第
    三八號判處有期徒刑一年四月確定等情，有卷附臺灣桃園地方法院檢察署刑案資
    料查註紀錄表及臺灣高等法院被告全國前案紀錄表可按，其於五年內再犯毒品危
    害防制條例第十條第一項、第二項之罪甚明，事證明確，被告犯行洵堪認定，應
    依法論科。
二、核被告甲○○所為，係犯毒品危害防制條例第十條第一項及同條例第十條第二項
    之罪。被告施用第一、二級毒品前之持有第一、二級毒品行為（同條例第十一條
    第一、二項），本應以持有論，惟持有後進而施用，其持有之低度行為應被施用
    之高度行為所吸收，故不再論其非法持有第一、二級毒品罪。又所犯上開二罪，
    犯意各別，行為不同，應分論併罰。查被告甲○○前有多次違反麻醉藥品管理條
    例案件，最後一次於八十五年及八十六年間又分別因違反麻醉藥品管理條例案件
    ，經台灣新竹地方法院分別判處有期徒刑七月確定，二罪接續執行至八十七年十
    月二十九日執行完畢，有卷附台灣高等法院被告全國前案紀錄表可按，其受有期
    徒刑之執行完畢後，五年以內再犯有期徒刑以上之罪，為累犯，依法加重其刑。
    爰審酌被告前即有多次違反麻醉藥品管理條例案件前科，於八十七年間再經二次
    執行觀察、勒戒及強制戒治處分，猶不知悔改，仍有繼續施用毒品之行為，顯見
    其意志不堅，惟施用毒品係自戕之行為，尚無害及他人併其犯後坦承犯行，態度
    良好等一切情狀，量處如主文所示之刑，並定應執行之刑，以資儆懲。
據上論斷，應依刑事訴訟法第二百九十九條第一項前段，毒品危害防制條例第十條第
一項、第二項，刑法第十一條前段、第四十七條、第五十一條第五款，判決如主文。
本案經檢察官魏雯祈到庭執行職務。
中      華      民      國      九十      年      十一    月    十六    日
                                台灣桃園地方法院刑事第三庭
                                    法  官  林惠霞
右正本證明與原本無異。
如不服本判決，應於判決送達後十日內向本院提出上訴狀( 應附繕本 )，上訴於
臺灣高等法院。
                                    書記官   吳仁心
中        華        民        國   九十   年    十一    月    二十二    日
附錄本案論罪科刑法條全文：
毒品危害防制條例第十條
  施用第一級毒品者，處六月以上五年以下有期徒刑。
  施用第二級毒品者，處三年以下有期徒刑。


司法院資訊處製作；財團法人民間司法改革基金會備份。
